【裁判字號】    89,易,1643
【裁判日期】    890814
【裁判案由】    竊盜
【裁判全文】
臺灣桃園地方法院刑事判決                        八十九年度易字第一六四三號
    公  訴  人  臺灣桃園地方法院檢察署檢察官
    被      告  乙○○
    被      告  甲○○
右列被告等因竊盜等案件，經檢察官提起公訴（八十九年度偵字第八一０四號），本
院判決如左：
    主  文
甲○○共同竊盜，處有期徒刑肆月。緩刑參年。
乙○○公訴不受理。
    事  實
一、乙○○為丙○○之子，因缺錢花用，竟與甲○○共同意圖為自己不法之所有，於
    民國八十九年五月二十五日上午八時許，由乙○○進入桃園縣新屋鄉○○路二四
    四巷二號房間內，竊取丙○○所有，內置現金新台幣（下同）十七萬元、新屋鄉
    農會活期存款存摺一本、農會定期存單二張、郵局定期存單一張、黃金首飾（重
    約二兩）、「丙○○」印章一枚及所有權狀等物之木箱一個，甲○○則駕車在外
    把風接應。得手後，乙○○分給甲○○八萬元及黃金戒指二只，將其餘金飾持至
    桃園縣楊梅鎮○○路五十一號美珍銀樓，向不知情老闆張胡富美典當得款九千六
    百五十元後自行花用，所剩贓物則連同木箱藏放於甲○○桃園縣觀音鄉藍埔村一
    鄰樹子腳四之五十一號一樓住處。嗣經丙○○發覺有異，乃自行查問乙○○得知
    上情，遂將乙○○送警究辦，經警循線至甲○○前開住所處起出木箱及所餘贓物
    。
二、案經丙○○訴由桃園縣警察局楊梅分局報請台灣桃園地方法院檢察署檢察官偵查
    起訴。
    理  由
壹、有罪部分：
一、訊據被告甲○○固坦承於右揭時地被告乙○○下手行竊時，駕車在鍾宅外面接應
    ，事後分得八萬元及戒指二只，另將所剩贓物藏放於其住處等事實不諱，惟否認
    有何竊盜犯行。辯稱：是乙○○打電話叫伊去的云云。經查，右揭事實，業據被
    告乙○○迭於警訊及偵審中自承在卷，核與告訴人丙○○及證人張胡富美各於警
    訊指稱遭竊、收當經過大致相符。被告甲○○既在被告乙○○下手行竊之時，駕
    車在外把風接應，即屬共同實施竊盜行為，至是否乙○○首倡提議，並不影響被
    告犯行之認定，所辯並不足採。此外並有搜索扣押證明筆錄、贓物領據、飾金條
    塊登記簿各一份、現場照片數幀附卷可稽。本件事證明確，被告甲○○犯行堪予
    認定。
二、核被告甲○○所為，係犯刑法第三百二十條第一項之竊盜罪。其與乙○○就上開
    竊盜犯行間，有如事實欄所示之犯意聯絡與行為分擔，均為共同正犯。爰審酌被
    告甲○○犯罪之動機、所生危害，本件係被告乙○○首倡提議，並親自下手實行
    ，被告甲○○僅係在外接應，又已和告訴人達成和解，願分期賠償告訴人損失，
    此經被告等及證人即被告甲○○之母范黃幸妹分別供承在卷，且犯後坦承犯行，
    態度良好等一切情狀，就被告甲○○部分量處如主文所示之刑，以示懲儆。又被
    告甲○○未曾受有期徒刑以上刑之宣告，有台灣桃園法院檢察署刑案資料查註紀
    錄表乙件在卷可稽，經此教訓後，應知警惕，當無再犯之虞，本院因認對其所宣
    告之刑，以暫不執行為適當，爰併予宣告緩刑三年，以勵自新。
貳、不受理部分：
一、按告訴乃論之罪，告訴人於第一審辯論終結前得撤回其告訴，又告訴經撤回者，
    法院應諭知不受理之判決，刑事訴訟法第二百三十八條第一項、第三百零三條第
    三款定有明文。
二、經查，被告乙○○因竊取其父丙○○上開財物之犯行，經檢察官提起公訴，認係
    犯刑法第三百二十條第一項之竊盜罪；依同法第三百二十四條第二項規定，須告
    訴乃論。茲查告訴人丙○○與被告乙○○業已於桃園縣新屋鄉調解委員會達成調
    解，同意撤回其告訴，並經本院核定在案，有八十九年六月二十九日調解書、本
    院八十九年七月十四日桃院丁民壢核字第九一三號函各一份附卷可稽，依鄉鎮市
    調解條例第二十五條第二項規定，視為於調解成立時撤回其告訴。是本件既經告
    訴人撤回告訴，據上說明，爰諭知不受理之判決。
據上論斷，應依刑事訴訟法第二百九十九條第一項前段、第三百零三條第三款，刑法
第二十八條、第三百二十條第一項、第七十四條第一款，罰金罰鍰提高標準條例第一
條前段，判決如主文。
本案經檢察官呂理銘到庭執行職務。
中       華        民        國     八十九    年    八    月    十四    日
                                    臺灣桃園地方法院刑事第五庭
                                        法  官   陳彥宏
右正本證明與原本無異。
如不服本判決，應於判決送達後十日內向本院提出上訴狀( 應附繕本 )，上訴於
臺灣高等法院。
           書記官   魏慧夷
中       華        民        國     八十九    年    八    月    十四    日
論罪法條：
刑法第三百二十條
意圖為自己或第三人不法之所有，而竊取他人之動產者，為竊盜罪，處五年以下有期
徒刑、拘役或五百元以下罰金。
意圖為自己或第三人不法利益，而竊佔他人之不動產者，依前項之規定處斷。
前二項之未遂犯罰之。


司法院資訊處製作；財團法人民間司法改革基金會備份。
